臺灣士林地方法院刑事判決　　　　　　　　　　　　　　九十一年度易字第二七號
　　公　訴　人　臺灣士林地方法院檢察署檢察官
　　被　　　告　丁○○
　　　　　　　　己○○
　　　　　　　　庚○○
　　　　　　　　乙○○
　　　　　　　　甲○○
　　右　一　人
　　選任辯護人　徐國勇　律師
　　　　　　　　許淑惠　律師
　　被　　　告　辛○○
　　　　　　　　丙○○
　　　　　　　　壬○○
　　　　　　　　戊○○
右列被告因賭博案件，經檢察官提起公訴（九十年度偵字第三五九七號），並經臺灣
士林地方法院檢察署檢察官函請併案審理（九十年度偵字第一六九三號），本院判決
如左：
    主  文
丁○○共同以賭博為常業，處有期徒刑陸月，如易科罰金以佰元折算壹日。扣案如
附表甲所示之物均沒收。
己○○、庚○○、乙○○、辛○○共同以賭博為常業，各處有期徒刑月，如易科罰
金均以佰元折算壹日。扣案如附表甲所示之物均沒收。
甲○○共同以賭博為常業，處有期徒刑肆月，如易科罰金以佰元折算壹日。扣案如
附表甲、乙所示之物均沒收。
丙○○、壬○○、戊○○連續在公眾得出入之場所賭博財物，各處罰金貳仟元，如易
服勞役均以參佰元折算壹日。扣案如附表甲編號一至七號所示之物均沒收。
    事  實
一、(一)緣甲○○與江進雄、柯再來、王昭雯（後三人業經本院以九十一年度簡字第二
      八六號判決確定）四人均明知未依電子遊戲場業管理條例規定辦理營利事業登
      記者，不得經營電子遊戲場業，竟共同基於經營電子遊戲場及常業賭博之犯意
      聯絡，由江進雄自民國八十九年三月間起，在台北縣汐止市○○街七０六號「
      五星級釣蝦場」後方，公眾得出入之無名遊藝場屋內，設置電動賭博機具「超
      九電玩」三台、「滿貫大亨」六台、「春秋二代」四台、「ＰＫ電玩」十六台
      、「霹靂名珠」八台、「鑽石列車」七台等共四十四台，甲○○則自八十九年
      六月間起，受雇於江進雄在上址擔任開分洗分員，與不特定之人賭博財物，並
      恃此為生，以此為業，其賭博方法為：賭客向甲○○、王昭雯以現金兌換代幣
      ，將代幣投入電動賭博機具或以鑰匙開分把玩，開分比例為一比五、一比十，
      賭客在兌換分數後即設分押注，押中者可得數倍不等之分數，賭客所得分數可
      依比例兌換金錢、蝦子、積分券，未押中者，則所下賭注由機台沒入。嗣於九
      十年一月二十日二十二時五分許，在該處為警當場查獲廿七名賭客，並扣得上
      開電動賭博機具共計四十四台（含ＩＣ板四十四片）、賭資新台幣（以下同）
      九萬八千三百元、積分板二個、開分鑰匙六支及計次表二十九張、監視電眼二
      台等物。
    (二)丁○○、己○○、庚○○、乙○○、辛○○與甲○○六人均明知未依電子遊戲
      場業管理條例規定辦理營利事業登記，不得經營電子遊戲場業，竟共同基於經
      營電子遊戲場及常業賭博之犯意聯絡，由丁○○自九十年一月十五日起（起訴
      書誤載為八十九年某時起，惟業據公訴人當庭更正），在台北縣汐止市○○路
      ○段三Ｏ八巷六十六號「五顆星釣蝦場」後方屋內，公眾得出入之無名遊藝場
      內，設置電動賭博機具「動物奇觀」三台、「超八電玩」三台、「滿貫大亨」
      三台、「春秋二代」四台、「ＰＫ電玩」二十台、「霹靂名珠」十二台等共四
      十五台，並自斯時起僱用己○○、庚○○擔任開分洗分員，乙○○、辛○○則
      負責以遙控器開門控制出入人員，甲○○於上揭(一)所示之時地經警查獲後，復
      基於同一常業賭博之犯意，於九十年一月三十日受雇於丁○○，在該址任開分
      員，均共同與不特定之人賭博財物，並恃此為生，以此為業。其賭博方法為：
      賭客向己○○、庚○○、甲○○以現金兌換代幣，將代幣投入電動賭博機具或
      以鑰匙開分把玩，賭客在兌換分數後即設分押注，押中者可得數倍不等之分數
      ，賭客所得分數可依比例兌換金錢，未押中者，則所下賭注由機台沒入。其中
      「ＰＫ電玩」係以一比一即一千元兌換一千分之比例開分，每次押注二十分，
      如中三條就可贏得所押分數二倍，如中同花順可贏得所押分數二十四倍，賭客
      不玩時，可依一比一之比例兌換現金；「動物奇觀」電玩之玩法係十元硬幣一
      枚投入機台顯示五十分，最少押注十六分，最多押注六十四分，若押中即可兌
      換現金；彈珠台則係投入十元硬幣後，打彈鋼珠，若有連線即可得分，累積分
      數即可兌換現金；七七七積分連線機台之玩法係以投入十元代幣，每次押注一
      分至九分，如押注中獎可得不等倍數之積分，累計一百分兌換現金一千元。
    (三)丙○○、壬○○及戊○○均基於概括之犯意，丙○○自九十年一月二十三日起
      連續二次、壬○○自九十年一月下旬起連續二次、戊○○自九十年一月下旬起
      連續四次，至上揭「五顆星釣蝦場」後方之遊戲場把玩「彈珠台」等電動機台
      賭博，其間丙○○、戊○○並曾贏分，丙○○兌換現金一千元、戊○○兌換現
      金四千元，嗣於於九十年一月三十日十六時十分許，適丙○○、壬○○、癸○○（癸○○尚未到案）及戊○○等人在該處分別打玩「ＰＫ電玩」、「動物奇
      觀」、彈珠台及七七七積分連線等遊戲機賭博時，為警當場查獲，並扣得上開
      電動賭博機具共計四十五台（含ＩＣ板四十五片）、櫃台內賭資三萬一千七百
      元、機台內賭資三萬四千八百元、抽屜內賭資一萬七千八百元及開分洗分表二
      張、當機補分表一張、機台鑰匙四支（起訴書誤載為九支）、監視電眼四台及
      監視螢幕一台。
二、案經臺北縣警察局汐止分局報請臺灣士林地方法院檢察署檢察官偵查起訴暨函請
    併案審理。
    理  由
一、被告丙○○經合法傳喚，無正當理由不到庭，本院認本件係應科罰金之案件，爰
    不待其陳述逕行判決。
二、訊據被告辛○○、壬○○、戊○○坦承右揭犯行，被告丁○○雖坦承未依電子遊
    戲場業管理條例規定辦理營利事業登記，而自九十年一月十五日起，在上址「五
    顆星釣蝦場」後方屋內設置「動物奇觀」等電玩，經營電子遊戲場業之事實，被
    告己○○、庚○○、甲○○、乙○○雖坦承受僱於被告丁○○，於上揭遊戲場內
    ，分別擔任開分員、門禁控制之工作之事實，惟均否認涉有何賭博犯行，被告丁○○辯稱：遊戲場內規定賭客不可以換現金，如果還有分數，只可以換代幣，伊
    不在現場時，若真有賭客換現金，伊也沒有辦法云云；被告己○○、庚○○、甲○○均辯稱：伊等從來沒有換過現金給賭客云云；被告乙○○辯稱：遊戲場內控
    制進出人員，目的是要管制小孩子進入，店裡面做什麼伊不清楚云云。經查：
    (一)台北縣警察局汐止分局員警於九十年一月三十日下午四時許，在上址查扣如事
      實欄(三)所示之電玩機具四十五台（含ＩＣ板四十五片），並分別於櫃台內、機
      台內及抽屜內查扣賭資三萬一千七百元、三萬四千八百元及一萬七千八百元，
      及查扣開分洗分表二張、當機補分表一張、機台鑰匙四支、監視電眼四台及監
      視螢幕一台之事實，有上揭物品扣案可稽。
    (二)被告丁○○等雖否認賭客打玩後得以兌換現金之事實，惟被告丙○○「曾打玩
      ＰＫ檯贏得四千分，向檯台小姐洗分後取得現金四千元」、被告戊○○「曾打
      彈珠台洗過分，再去玩七七連線，是庚○○洗分的，洗分後小姐即拿錢給我」
      、「是拿現金一千元」、被告壬○○「看過小姐洗分再給客人硬幣」等情，業
      據被告丙○○（見九十年度偵字第三五九七號卷，以下簡稱偵查卷，第四四頁
      、第一０三頁以下）、被告戊○○（見偵查卷第五十頁、第一０四頁）及被告
      壬○○（見偵查卷第一三三頁）於警詢、偵訊中供述明確，被告丁○○等辯稱
      無兌換現金云云，已不可採。況且，觀諸附卷之遊戲場現場照片及平面圖（見
      偵查卷第九十三頁至第九十六頁），遊戲場位於釣蝦場的後方，必須通過隱密
      之「暗門」，經遙控器控管門禁後，始得進入遊戲場，而被告乙○○、辛○○
      亦自承負責管制人員出入及以控制器管制門禁之事實，再考量現場設有監視電
      眼及監視螢幕之情形，均足見該遊戲場對於進出之人員管制之嚴格，若被告丁○○等設置之電玩機具不具賭博性質，焉須如此大費周章以避人耳目。再者，
      扣案之報表上，於每班開分人員交接時，逐一記載每台電動機具積分變化情形
      ，均皆顯示遊戲場對於每一台機具之開分、洗分有一套嚴格控管機制及精確記
      錄，若如被告丁○○等所辯未有兌換現金的情形，則何必需要如此分分計較，
      嚴格監控，由此亦徵遊戲場有進行金錢兌換之賭博行為。
    (三)被告甲○○於「五星級釣蝦場」後方之遊戲場擔任開分員之該次犯行，有附表
      乙所示之電動賭博機具「超九電玩」三台、「滿貫大亨」六台、「春秋二代」
      四台、「ＰＫ電玩」十六台、「霹靂名珠」八台、「鑽石列車」七台等共四十
      四台（含ＩＣ板四十四片）、賭資九萬八千三百元、積分板二個、開分鑰匙六
      支及計次表二十九張、監視電眼二台等物扣案足稽，況且，另案被告江進雄即
      「五星級釣蝦場」後方遊戲場之負責人於另案中亦供明，賭客所得分數可依比
      例兌換金錢、蝦子、積分卷之事實（見九十年度偵字第一六九三號卷第四九頁
      ），被告甲○○既於該遊戲場擔任開分員達六個月之久，焉有不知悉賭博情事
      之理，被告甲○○所辯不足採信。
    綜上，事證明確，被告丁○○、己○○、庚○○、乙○○、甲○○、辛○○、丙○○、壬○○及戊○○犯行應堪認定。
三、按未依電子遊戲場業管理條例規定辦理營利事業登記者，不得經營電子遊戲場業
    ，違反者應予處罰，電子遊戲場業管理條例第十五條、第二十二條分別定有明文
    。查被告丁○○、己○○、庚○○、乙○○、甲○○、辛○○未依電子遊戲場業
    管理條例辦理營利事業登記，而在上址非法經營電子遊戲場業，即違反電子遊戲
    場業管理條例第十五條規定，且擺設電子遊戲賭博機具高達四十五台，並以該電
    子遊戲機具為賭具，與不特定賭客賭博財物，顯均恃以為生，核被告丁○○、己○○、庚○○、乙○○、甲○○、辛○○所為，均係犯電子遊戲場業管理條例第
    二十二條之罪及刑法第二百六十七條之常業賭博罪。被告丙○○、壬○○及戊○○係犯刑法第二百六十六條第一項前段之賭博罪。被告丁○○、己○○、庚○○
    、乙○○、甲○○、辛○○所犯電子遊戲場業管理條例第二十二條之罪以及刑法
    第二百六十七條之常業賭博罪，均有犯意之聯絡及行為之分擔，均為共同正犯。
    就「五星級釣蝦場」後方遊戲場該部分之犯行，被告甲○○與另案被告江進雄、
    柯再來、王昭雯間，有犯意聯絡及行為分擔，亦均為共同正犯。被告丙○○、壬○○、戊○○先後多次賭博犯行，時間緊接，所犯罪名相同，係出於概括犯意所
    為，均應依連續犯規定以一罪論，並加重其刑。被告丁○○、己○○、庚○○、
    乙○○、甲○○、辛○○所犯電子遊戲場業管理條例第二十二條之罪與刑法第二
    百六十七條之常業賭博罪間，有方法結果之牽連關係，應依刑法第五十五條從較
    重之常業賭博罪處斷。又檢察官函請併案審理之被告甲○○擔任「五星級釣蝦場
    」後方遊戲場之開分員之犯行，雖未據檢察官提起公訴，然與起訴之部分，有常
    業犯一罪之關係，亦應為起訴效力所及；而被告丙○○、壬○○、戊○○於九十
    年一月三十日查獲當日以前之賭博犯行，雖未據起訴，然與起訴之部分，有連續
    犯裁判上一罪關係（被告戊○○部分，並據公訴人表示為訴之擴張），為起訴效
    力所及，併予敘明。爰審酌被告等人犯罪之動機、手段、提供賭博性電玩之規模
    、被告丁○○、己○○、庚○○、乙○○、甲○○、辛○○各人參與犯罪之分工
    、犯罪所生之損害，及犯罪後態度等一切情狀，各量處如主文所示之刑，被告丁○○、己○○、庚○○、乙○○、甲○○、辛○○部分並諭知易科罰金之折算標
    準，被告丙○○、壬○○及戊○○部分諭知易服勞役之折算標準。
四、扣案如附表甲編號一至六號所示之電動賭博機具，乃被告在公眾得出入之場所當
    場賭博之器具，又扣案如附表甲編號七所示之八萬四千三百元，係各在電動賭博
    機具及兌換代幣之櫃臺及抽屜內所扣得，分屬賭檯上及兌換籌碼處之財物，均依
    刑法第二百六十六條第二項之規定，不問屬於犯人與否併予宣告沒收。再扣案附
    表甲之開分洗分表二張、當機補分表一張、鑰匙四支、監視電眼四台及監視螢幕
    一個，係被告丁○○所有，供被告丁○○、己○○、庚○○、乙○○、甲○○、
    辛○○共同常業賭博與經營電子遊戲場業之犯罪所用，爰依刑法第三十八條第一
    項第二款之規定，併予宣告沒收。至被告甲○○於「五星級釣蝦場」後方遊戲場
    之犯行，查扣附表乙編號一至六號所示之電動賭博機具，乃被告在公眾得出入之
    場所當場賭博之器具，又扣案如附表乙編號七所示之九萬八千三百元，係各在電
    動賭博機具及兌換代幣之櫃臺內所扣得，業據被告甲○○在警詢中陳述明確，分
    屬賭檯上及兌換籌碼處之財物，均依刑法第二百六十六條第二項之規定，不問屬
    於犯人與否併予宣告沒收。再附表乙扣案之積分板二個、開分鑰匙六支、計次表
    二十九張及監視電眼二台，係另案被告江進雄所有，供被告甲○○及另案被告江
    進雄、柯再來及王昭雯共同常業賭博與經營電子遊戲場業之犯罪所用，爰依刑法
    第三十八條第一項第二款之規定，併予宣告沒收。
五、被告癸○○尚未到案，俟到案後另為審結。
據上論斷，應依刑事訴訟法第二百九十九條第一項前段、第三百零六條，電子遊戲場
業管理條例第二十二條，刑法第十一條前段、第二十八條、第五十六條、第二百六十
六條第一項前段、第二項、第二百六十七條、第五十五條、第四十一條第一項前段、
第四十二條第二項、第三十八條第一項第二款，罰金罰鍰提高標準條例第一條前段、
第二條，判決如主文。
本案經檢察官林聰良到庭執行職務。
中      華      民      國    九十一    年      八      月    二十三    日
                                  臺灣士林地方法院刑事第二庭
                                      法  官  王  梅  英
右正本證明與原本無異。
如不服本判決，應於判決送達後十日內，向本院提出上訴狀。
                                      書記官  方  淩  貞
中      華      民      國      九十一      年    八    月    二十三    日
附錄本判決論罪科刑依據之法條
電子遊戲場業管理條例第二十二條
  違反第十五條規定者，處行為人一年以下有期徒刑、拘役或科或併科新台幣五十萬
  元以上二百五十萬元以下罰金。
電子遊戲場業管理條例第十五條
  未依本條例規定辦理營利事業登記者，不得經營電子遊戲場業。
刑法第二百六十六條第一項前段、第二項
  在公共場所或公眾得出入之場所賭博財物者，處一千元以下罰金。但以供人暫時娛
  樂之物為賭者，不在此限。
  當場賭博之器具與在賭檯或兌換籌碼處之財物，不問屬於犯人與否，沒收之。
刑法第二百六十七條
  以賭博為常業者，處二年以下有期徒刑，得併科一千元以下罰金。
附表甲：
一、電動賭博機具（含ＩＣ板）「超八電玩」台。
二、電動賭博機具（含ＩＣ板）「滿貫大亨」參台。
三、電動賭博機具（含ＩＣ板）「春秋二代」肆台。
四、電動賭博機具（含ＩＣ板）「ＰＫ電玩」貳拾台。
五、電動賭博機具（含ＩＣ板）「霹靂名珠」拾貳台。
六、電動賭博機具（含ＩＣ板）「動物奇觀」參台。
七、賭資新台幣捌萬肆仟參佰元。
八、開分洗分表貳張及當機補分表壹張。
九、電動賭博機具鑰匙肆支。
十、監視電眼肆台。
十一、監視螢幕壹台。
附表乙：
一、電動賭博機具（含ＩＣ板）「超九電玩」台。
二、電動賭博機具（含ＩＣ板）「滿貫大亨」陸台。
三、電動賭博機具（含ＩＣ板）「春秋二代」肆台。
四、電動賭博機具（含ＩＣ板）「ＰＫ電玩」拾陸台。
五、電動賭博機具（含ＩＣ板）「霹靂名珠」捌台。
六、電動賭博機具（含ＩＣ板）「鑽石列車」柒台。
七、賭資新台幣玖萬捌仟佰元。
八、積分板貳個。
九、開分鑰匙陸支。
十、計次表貳拾玖張。
十一、監視電眼貳台。
